臺灣板橋地方法院刑事判決　　　　　　　　　　　　　九十一年度訴字第一七九號
　　公　訴　人　臺灣板橋地方法院檢察署檢察官
　　被　　　告　甲○○
右列被告因偽造文書等案件，經檢察官提起公訴（九十年度偵字第一六五一八號），
本院判決如左：
    主  文
甲○○共同連續行使偽造私文書，足以生損害於公眾及他人，處有期徒刑壹年。緩刑
肆年。
變造之謝武哲身分證上照片乙枚、偽造之在職證明書乙份、薪資明細表貳份、各類所
得扣繳暨免扣繳憑單乙份、大安銀行0000000000號文藝金卡申請書上「謝
武哲」署押乙枚、和信電訊股份有限公司申請書上「謝武哲」署押乙枚均沒收之。
    事  實
一、（一）甲○○前因涉有毒品危害防制條例案件罪，經本院通緝中，為逃避司法機
          關追緝，乃基於變造特種文書之共同犯意連絡，於民國（下同）八十九年
          十一、十二月間，在台北縣新莊市○○路「全家便利商店」前，將本身之
          照片二張提供予年籍不詳綽號「阿漢」之成年男子，而由「阿漢」於不詳
          時間、處所，在「謝武哲」所有之國民身分證上換貼甲○○之相片予以變
          造後，將變造後之「謝武哲」身分證乙枚交付甲○○。甲○○並提供新台
          幣（下同）一萬五千元之代價給予「阿漢」；又明知來路不明之贓物，仍
          於取得「謝武哲」身分證乙枚之同時，由「阿漢」處，收受「謝武哲」之
          花旗銀行信用卡乙張及馬偕醫院掛號證乙張，甲○○嗣後至馬偕醫院就診
          時使用前揭掛號證一次。
    （二）甲○○復於九十年二月上旬時，與李欣（另案偵辦中）及李欣之成年朋友
          等人，基於共同意圖為自己及第三人不法之利益，並基於概括之犯意連絡
          ，自李欣及其朋友等處，收受偽造之：「廷瑞國際有限公司」出具之「謝
          武哲」在職證明書乙份、薪資明細表二份（編號０００５２１號、０００
          ５１９號）、各類所得扣繳暨免扣繳憑單乙份，隨即意圖為自己不法之所
          有，持前述偽造特種文書、私文書以及「謝武哲」身分證影本，冒用「謝
          武哲」名義，在大安銀行所提供之0000000000號申請書上為虛
          偽之填載及偽簽「謝武哲」之署名後，向大安商業銀行股份有限公司（下
          稱大安銀行）偽辦文藝金卡，足以生損害於謝武哲及大安銀行，嗣經大安
          銀行徵信後，於九十年二月二十六日，因疑似冒名申請案件，以退件處理
          ，而未得逞。
    （三）甲○○與李欣及李欣之朋友等人，復基於共同意圖為自己及第三人不法之
          利益，並基於概括之犯意連絡，冒用「謝武哲」名義，在申請表上偽簽謝
          武哲之姓名，附上之偽造身分證正反面影本，向和信電訊股份有限公司申
          請大哥大：0000000000號、0000000000號等二門行
          動電話門號，申請獲准後，將該二門行動電話門號交由李欣及其朋友等人
          使用，藉此得以脫免二萬二千三百七十一元通訊費用之不法利益（000
          0000000號之通訊費用為八千八百三十九元、000000000
          0號之通訊費用為一萬三千五百三十二元），足以生損害於謝武哲及和信
          電訊股份有限公司。迄九十年九月一日凌晨零時十五分許，在台北市○○
          ○路一段四十八號地下室，於警方臨檢時，甲○○因出示「謝武哲」身分
          證乙枚，為警當場識破，並查扣變造之「謝武哲」身分證乙枚及謝武哲（
          已改名為謝侑宸）所有之花旗銀行信用卡乙張及馬偕醫院掛號證乙張（後
          二物業經本人檢據領回），嗣經循線追查，始悉上情。
二、案經台北市政府警察局中山分局報台灣台北地方法院檢察署檢察官移轉台灣板橋
    地方法院檢察署檢察官偵查起訴。
    理  由
一、右揭犯罪事實，業據被告甲○○於警訊時供稱：「謝武哲之身分證是一名男子叫
    阿漢賣給我的，代價一萬五千元。」「我有去使用掛號證去馬偕看眼科」（偵卷
    第七頁、第十五頁）「扣案之馬偕醫院掛號證有用過一次。用謝武哲的身分證申
    請和信行動電話，本來打算自己用，申請書上的資料是我寫的並簽名，是李欣的
    朋友（業務員）到李欣家幫我辦的，後來我沒有拿到電話卡。大安銀行的申請表
    是我填的無誤，申請表是向一位姓謝的朋友要的，申請書填完之後，我沒有寄出
    去，只放在住處。」「（和信電信、大安銀行申請書確是你填寫的？）是。」（
    本院九十一年三月六日訊問筆錄），被告既已坦承不諱，且核與被害人謝侑宸指
    述之情節相符（偵卷第八頁），復有扣案變造之「謝武哲」身分證乙枚扣案足稽
    ，另有偽造之「廷瑞國際有限公司」出具之「謝武哲」在職證明書乙份、薪資明
    細表二份（編號０００５２１號、０００５１９號）、各類所得扣繳暨免扣繳憑
    單乙份、大安銀行0000000000號文藝金卡申請書乙份、和信電訊股份
    有限公司編號００３０９３號、００１１８８號存證信函二份等影本資料及謝侑
    宸出具之贓物認領保管收據乙份附卷足稽。被告甲○○之犯行，洵堪認定。
二、核被告甲○○所為，係犯刑法第二百十六條、第二百十二條行使偽造、變造特種
    文書、同法第三百四十九條第一項收受贓物、同法第二百十六條、第二百十條行
    使偽造私文書及同法第三百三十九條第二項詐欺得利未遂、既遂等罪。被告提供
    照片變造「謝武哲」身分證之低度行為，為行使之高度行為所吸收；而偽造「謝
    武哲」署押之行為係偽造私文書之部分行為，而其偽造後持以行使，偽造之低度
    行為為行使之高度行為所吸收，均不另論罪。被告已著手冒用謝武哲名義申請大
    安銀行文藝金卡之行為之實施，嗣因被退件處理，而未生詐欺得利之結果，為未
    遂犯。被告與「阿漢」之成年男子，就變造特種文書罪行部分，有犯意連絡及行
    為分擔，為共同正犯；被告與李欣及其朋友間，就行使偽造私文書、行使變造特
    種文書與詐欺得利罪間，有犯意連絡及行為分擔，亦為共同正犯。又被告先後多
    次行使變造特種文書、行使偽造私文書及詐欺得利犯行，時間緊接，犯罪構成要
    件相同，顯係出於概括之犯意為之，均為連續犯，依刑法第五十六條之規定分別
    論以一罪，並加重其刑。再者，被告所犯上開諸罪間，因有方法結果之牽連關係
    ，故應依牽連犯之規定從一重之連續行使偽造私文書罪論。爰審酌被告之品行、
    智識程度、因遭通緝，為脫免逮捕而犯本罪之動機，變造他人遺失之身分證件，
    並持以申請信用卡、大哥大門號等行為，對他人所造成之損害程度，以及被告犯
    罪後坦承犯行等一切情狀，量處如主文所示之刑，以資懲儆。又被告前未曾受有
    期徒刑以上刑之宣告，有臺灣高等法院檢察署刑案紀錄簡覆表及台灣高等法院被
    告全國前案紀錄表各一份可稽，被告因謀職失慮，致罹刑典，事後於偵查、審理
    中均已坦承犯行，已見悔意，經此偵審程序及刑之宣告後，應知警惕，信無再犯
    之虞，本院因認暫不執行其刑為當，爰宣告被告緩刑四年，以勵自新。
三、大安銀行0000000000號文藝金卡申請書上及和信電訊股份有限公司服
    務申請表上偽造之「謝武哲」署押各乙枚及變造之「謝武哲」身分證上照片乙枚
    ，均應依刑法第二百十九條之規定宣告沒收。為被告所有、供犯罪所用偽造之在
    職證明書乙份、薪資明細表貳份、各類所得扣繳暨免扣繳憑單乙份，爰依同法第
    三十八條第一項第二款規定沒收之。
據上論斷，應依刑事訴訟法第二百九十九條第一項前段，刑法第二十八條、第五十六
條、第二百十六條、第二百十條、第二百十二條、第三百三十九條第二項、第三百四
十九條第一項、第五十五條、第二百十九條、第三十八條第一項第二款、第七十四條
第一款，罰金罰鍰提高標準條例第一條前段，判決如主文。
本案經檢察官陳炎辰到庭執行職務
中      華      民      國      九十一      年    三    月    二十      日
                                      臺灣板橋地方法院刑事第三庭
                                            法  官  張瑜鳳
右正本證明與原本無異。
如不服本判決，應於判決送達後十日內，向本院提出上訴狀。
                                            書記官  張家榮
中      華      民      國      九十一      年    三    月    二十      日
附錄本案所犯法條全文
中華民國刑法第二百十六條
(行使偽造變造或登載不實之文書罪)
行使第二百十條至第二百十五條之文書者，依偽造、變造文書或登載不實
事項或使登載不實事項之規定處斷。
中華民國刑法第二百十二條
(偽造變造特種文書罪)
偽造、變造護照、旅券、免許證、特許證及關於品行、能力服務或其他相
類之證書、介紹書，足以生損害於公眾或他人者，處一年以下有期徒刑、
拘役或三百元以下罰金。
中華民國刑法第二百十條
(偽造變造私文書罪)
偽造、變造私文書，足以生損害於公眾或他人者，處五年以下有期徒刑。
中華民國刑法第三百四十九條
（贓物罪）
收受贓物者，處三年以下有期徒刑、拘役或五百元以下罰金。
搬運、寄藏、故買贓物或為擔保者，處五年以下有期徒刑、拘役或科或併
科一千元以下罰金。
因贓物變得之財物，以贓物論。
中華民國刑法第三百三十九條
(普通詐欺罪)
意圖為自己或第三人不法之所有，以詐術使人將本人或第三人之物交付者
，處五年以下有期徒刑、拘役或科或併科一千元以下罰金。
以前項方法得財產上不法之利益或使第三人得之者，亦同。
前二項之未遂犯罰之。
